【裁判字號】    96,聲,2832
【裁判日期】    970224
【裁判案由】    聲明異議
【裁判全文】
臺灣板橋地方法院刑事裁定              96年度聲字第2832號
聲  請  人  甲○○
                    （現於臺灣臺北監獄臺北分監執行）
上列聲明人因偽造文書等案件，對於臺灣板橋地方法院檢察署96
年7 月31日96年度執緝字第1870號檢察官之執行指揮，聲明異議
，本院裁定如下：
    主  文
聲明駁回。
    理  由
一、聲明意旨略以：聲明人於民國96年7 月31日接受臺灣板橋地
    方法院檢察署執行科訊問即表明並非本案所指之應受刑人「
    甲○○」，而係「許志喜」（男、民國○○年○ 月○○日生、身
    分證統一編號：Ｚ000000000 號），並請求檢察官向彰化縣
    政府警察局調閱聲明人即許志喜之口卡片及相關刑事紀錄，
    以釐清事實真相，然檢方對於聲明人所請，均置之不理，僅
    謂以聲明人之指紋鑑定與本件應受執行人「甲○○」之指紋
    相符，即將聲明人解送台北看守所執行，為此對臺灣板橋地
    方法院檢察署96年7 月31日96年度執緝字第1870號檢察官之
    執行指揮提出聲明異議等語。
二、經查：
  (一)查台灣板橋地方法院檢察署檢察官96年度執緝字第1870號執
    行指揮係針對被告甲○○偽造文書案件，即台灣板橋地方法
    院檢察署以91年度偵字第14 663號、91年度偵緝字第716 號
    （含該署91年度偵字第4641號、91年度偵字第7613號）起訴
    後，經本院92年度訴字第10 14 號、台灣高等法院以93年度
    上訴字第414 號判處有期徒刑8 月、6 月，應執行1 年確定
    之偽造文書案件而為執行（下稱偽造文書本案）。雖聲明人
    主張其為「許志喜」，非為「甲○○」，並未曾於上揭偽造
    文書本案偵審中到庭應訊云云，然：
  1.聲明人即為該偽造文書本案之被告甲○○，並已在該案中親
    自到庭應訊，且亦曾主張伊非「甲○○」等情，除有聲明人
    在本件坦承：「當時我有請他們叫甲○○來對質，可是那個
    案子的書記官也不肯。我在開庭的那個時候都沒有辦法講話
    ，在該案我是用手寫的，我也沒有說過我是甲○○。對於該
    案中之林銀條說我是他太太的小孩，我當時有要求傳他太太
    ，但是當時他們不肯傳，我對於林銀條所述有意見。」等語
    ，可證其確有已到庭應訊外（本件卷第54頁）；另經本院調
    閱該偽造文書本案卷宗後，卷附以被告甲○○名義手寫而提
    出之歷審書狀，及其在該案曾提出「自白書」暨在附有照片
    之甲○○口卡片上確認無誤之簽名（本院92年訴字第1014號
    卷第33-38 、111-116 、252- 261頁、臺灣高等法院93年訴
    字第414 號卷第14-46 頁，前揭91年度偵字第7316號偵查卷
    第12-16 頁），經核與本件聲明人當庭所書寫之「甲○○」
    字跡，依目視結果應屬同一人所為（本件卷第57頁）。
  2.另該刑案認定係被告甲○○以「潘春雄」名義所偽造之「縣
    市役男體格檢查表」、「補領國民身份證申請書」、「神岡
    國小畢業證書」等文書上所附被告甲○○照片（見91年度偵
    字第4641號偵查卷第4 、38、39頁），亦確為本件之聲明人
    無誤，有聲明人當庭所攝照片可供核對（附於本件卷宗第58
    頁）。
  3.再參酌被告甲○○曾因吞食硫酸致食道灼傷無法言語，故於
    該案之偵查及法院訊問時，均以筆談內容表達意見，此有偵
    查及本院訊問筆錄足稽（參前揭91年偵字第14663 卷偵查卷
    第24-2 6頁、本院前揭偽造文書本案卷第71-73 頁），核與
    聲明人在本件聲明異議案件中，自承曾在警局喝硫酸致食道
    受傷乙節相合。是依前揭事證判斷結果，在在均顯示系爭偽
    造文書案之被告甲○○，確與本件聲明人甲○○為相同之人
    無誤。從而在上揭偽造文書本案中，遭警察查獲接受訊問並
    接受檢察官偵訊暨至法院接受審理之人，既為聲明人本人，
    該判決對象自為本案聲明人。聲明人主張並未曾在該偽造文
    書本案中出庭應訊，並非該案判決所指之對象云云，自不足
    採。
  4.況觀諸聲明人於96年7 月31日經內政部鐵路警察局第一警務
    段查緝而為訊問時，並不否認其即為應受刑人甲○○，有該
    執行卷附之內政部警政署鐵路警察局第一警務段鐵一警刑字
    第960004619 號調查筆錄可稽；迄至解送台灣板橋地方法院
    檢察署接受訊問時，聲明人始爭執其非「甲○○」，而係「
    許志喜」，然臺灣板橋地方法院檢察署猶再進行指紋鑑定，
    仍確定聲明人即為該案應執行之對象甲○○，此有內政部警
    政署刑事警察局96年8 月9 日刑紋字第0960120729號鑑驗書
    可稽，是臺灣板橋地方法院檢察署96 年7月31日以96年度執
    緝字第1870號執行指揮書將聲明人發送執行，核無違誤。
  (二)再者，依被告甲○○之前科資料暨所調閱之相關卷宗後，亦
    足徵諸本件聲明人確為甲○○：
  1.本件聲明人現另有本院96年度訴字第2013號被告甲○○偽造
    文書案件刻正繫屬中，此為聲明人所不否認。又聲明人在該
    案中亦主張其係「許志喜」非「甲○○」，是經該案法官送
    請指紋比對後，本件聲明異議人所捺指紋均與「甲○○」之
    指紋相符，有內政部警政署刑事警察局96年9 月27日刑紋字
    第0960148006號鑑驗書可稽，另經函請警察查訪彰化縣大城
    鄉○○村○○路10號之戶長許文科，許文科陳稱不曾見過「
    許志喜」亦無設籍該處，此有彰化縣警察局芳苑分局96年9
    月29日芳警分偵字第096001 6567 號函暨所檢送之訪查記錄
    表、照片、戶卡片可稽，另彰化縣大城鄉戶政事務所亦於96
    年10月31日以彰大戶字第09600020 10 號函覆本院表示許志
    喜（92年12月1 日，身份證Ｚ00000 0000 號、父親許文科）
    ，已於64年8 月22日由許文科辦理撤銷重複設籍登記，有該
    函檢送之撤銷登記申請書及謄本各1 份，此外，被告甲○○
    之生父許水成更於96年11月16日到院證述在庭自稱「許志喜
    」之被告（即本件聲明人），確為其子甲○○無誤。
  2.再者，臺灣嘉義地方法院91年度訴緝字第12號（含台南高分
    院92年度上訴字第656 號卷）被告甲○○偽造文書案件，於
    警詢、偵查中，聲明人人曾以「許志喜」名義應訊，嗣後再
    改以「甲○○」應訊（見上開卷宗所附嘉義市警察局嘉市警
    刑二字第3364號卷第1-12頁、嘉義地檢署88年度偵字第7803
    號卷第5-6 頁），後亦經其生父許水成指證其原名雖為許志
    喜，但於20餘年前即已更名為甲○○，再經該法院送請指紋
    鑑定，確認該案被告為「甲○○」，非「許志喜」（詳嘉義
    市警察局嘉市警刑二字第3364號卷第13 -14頁，及台灣嘉義
    地方法院前述卷宗第70-72 頁），是該案之判決書內則再詳
    論該案之被告係為甲○○，而非許志喜，有判決書2 份在卷
    可憑（本件卷第81-91 頁）。
  3.另被告甲○○曾因涉公共危險案件，於86年間在臺灣台中地
    方法院檢察署第12偵查庭提訊時，偽稱其為「許志喜」，並
    在偵訊筆錄受訊人欄，偽造「許志喜」之署押2 枚，嗣被告
    因偽造文書案件，經臺灣臺中地方法院於86年10月8日 判處
    有期徒刑8 月確定，此有該院86年度易字第1583號判決書暨
    起訴書各1 份附卷可參（見本件卷第92至98頁）。益證，本
    件聲明人陳稱其為許志喜，非甲○○云云，顯不可採。
  4.又聲明人前亦曾對臺灣台中地方法院檢察署91年度執緝字第
    32號檢察官執行之指揮聲明異議，主張其非被告甲○○，而
    係「潘春雄」，案經臺灣台中地方法院92年度聲字第425 號
    案件傳訊相關證人當庭指認聲明人身分，其中證人林銀條證
    稱：「在庭的聲明人是甲○○，他是我太太林邱阿屘跟他前
    夫所生的兒子，林邱阿屘目前仍跟我住在一起。甲○○四、
    五歲時，林邱阿屘嫁給我並帶甲○○來跟我一起生活，甲○
    ○的生父不詳，我是在他要讀小學時認養他的，他在高中二
    年級就逃家，之後只有偶而回家，警察常常來我家找他，我
    也知道他有被關過，法院常常寄傳票來我家傳訊他。他是在
    去年三、四月間，在臺中監獄服刑，我接獲地檢署通知去醫
    院看他，知道他有喝硫酸動手術的事情，後來他就不能說話
    ，他的確就是甲○○沒錯」等語，證人林建偉證稱：「在庭
    的聲明人是我同母異父的哥哥，從我出生開始，我就跟他一
    起生活，我知道他有公共危險的前科，我父親林銀條前開所
    言都實在，但是被告是在他國中二年級時離家出走的，後來
    只有偶而回家一下，我的母親以前因為擔心我哥哥的事情，
    所以精神狀況有些失常，但是現在比較正常。去年三、四月
    間，他被抓到五股派出所，後來我有聽警員說，他在派出所
    的廁所內喝硫酸，後來被轉送到臺中監獄服刑，因為喝硫酸
    受傷，被送到中國醫藥學院就醫，我是那時去醫院看他，他
    那時候已經不能說話」等語，證人林銀條、林建偉復均證稱
    ：「（在庭的聲明人究竟是否為甲○○？）他就是甲○○，
    他國小就開始常常逃家逃課，常常要到警察局領他回來，他
    是全省騙透透，他很會說謊，到處去找立法委員、民意代表
    騙錢，警局常常找我去訊問，報紙也常常登載騙錢的事情，
    我們不可能誤認在庭聲明人，因為我們從小看他長大」等語
    明確，有臺灣台中地方法院92年度聲字第25號裁定可稽（附
    於本件卷第99頁），益證本件聲明人確為甲○○。
  (三)基上可徵，本件聲明人真實身分確為受刑人甲○○，其前已
    有多次冒名應訊之不良素行，竟不知悔改，復於本件聲明異
    議程序主張其非甲○○，浪費司法資源極鉅，實非可取。
三、末按裁判除關於保安處分外，於確定後執行之；又執行裁判
    由為裁判法院之檢察官指揮之，刑事訴訟法第456 條前段、
    第457 條第1 項前段分別定有明文。本件聲明人之真實身分
    確係受前開偽造文書本案等有罪判決宣告確定之受刑人甲○
    ○，臺灣板橋地方法院檢察署檢察官依上開規定，將聲明人
    緝捕到案發監執行，並未有何誤緝人犯或執行對象錯誤之程
    序瑕疵，是核本件執行之指揮，要無不當之處，本件聲明異
    議顯無理由，應予駁回，爰依刑事訴訟法第486 條，裁定如
    主文。
中    華    民    國    97    年     2    月    24    日
                    刑事第十一庭  法  官  邱景芬
右正本證明與原本無異。
如不服本裁定，應於裁定送達後五日內向本院提出抗告狀。
                                  書記官  曾千庭
中    華    民    國    97    年    2     月    25    日


司法院資訊處製作；財團法人民間司法改革基金會備份。
